【裁判字號】    97,易,1628
【裁判日期】    971016
【裁判案由】    竊盜
【裁判全文】
臺灣彰化地方法院刑事判決              97年度易字第1628號
公  訴  人  臺灣彰化地方法院檢察署檢察官
被      告  乙○○
上列被告因竊盜案件，經檢察官提起公訴（97年度偵字第7335號
），本院判決如下：
    主  文
乙○○竊盜，累犯，處有期徒刑肆月，如易科罰金，以新臺幣壹
仟元折算壹日。
    犯罪事實
一、乙○○前於民國93年間，因竊盜案件，經本院以93年度簡字
    第195 號判決判處有期徒刑6 月，並經本院以94年度簡上字
    第46號判決上訴駁回確定，於94年7 月21日易科罰金執行完
    畢。詎其仍不知悔改，復基於意圖為自己不法所有之犯意，
    於97年6 月27日14時許，利用其持有甲○○住處鑰匙、為甲
    ○○住處監督整修房屋之機會，以鑰匙開啟甲○○位於彰化
    縣彰化市○○里○○路○ 段220 巷1 之2 號6 樓住處之大門
    進入屋內後，徒手竊取甲○○所有置於客廳之SUPER SONIC
    牌液晶電視1 臺【價值約新臺幣（下同）2 萬5 千元】及SO
    NY牌、ACER牌電腦主機各1 臺【價值共約4 萬5 千元】，得
    手後將竊得之電視及電腦主機載回其住處藏放。嗣因甲○○
    發現上開物品失竊，而於同年月29日12時許，向乙○○質問
    後得知乙○○竊取上開物品，即要求乙○○簽立自白書，並
    報警處理，始查獲上情。
二、案經彰化縣警察局彰化分局報請臺灣彰化地方法院檢察署檢
    察官偵查起訴。
    理  由
壹、證據能力部分：
    按被告以外之人於審判外之陳述，雖不符刑事訴訟法第159
    條之1 至第159 條之4 之規定，而經當事人於審判程序同意
    作為證據，法院審酌該言詞陳述或書面陳述作成時之情況，
    認為適當者，亦得為證據。當事人、代理人或辯護人於法院
    調查證據時，知有第159 條第1 項不得為證據之情形，而未
    於言詞辯論終結前聲明異議者，視為有前項之同意，刑事訴
    訟法第159 條之5 定有明文。查本案全部卷證所涵括之供述
    證據及非供述證據，公訴人及被告均不爭執其證據能力，本
    院復衡以該等供述證據作成時之情況，應為適當，是可認後
    述所引用證據之證據能力均無疑義，合先敘明。
貳、本院論罪科刑部分：
一、上開犯罪事實，業據被告乙○○迭於警詢、偵查中及本院審
    理時坦承不諱，且經證人即被害人甲○○於97年7 月20日警
    詢中指證綦詳，復有現場照片8 張及贓物認領保管單、被告
    書立之自白書、彰化市調解委員會調解書各1 紙附卷可稽，
    堪信被告之自白與事實相符，得以憑採。本件事證已臻明確
    ，被告上開竊盜犯行堪以認定，應依法論科。
二、核被告乙○○所為，係犯刑法第320 條第1 項之普通竊盜罪
    。又被告前因竊盜案件，經本院以93年度簡字第195 號判決
    判處有期徒刑6 月，並經本院以94年度簡上字第46號判決上
    訴駁回確定，於94年7 月21日易科罰金執行完畢等情，有臺
    灣高等法院被告前案紀錄表、臺灣彰化地方法院檢察署刑案
    資料查註紀錄表在卷可憑，其於有期徒刑執行完畢後，5 年
    內故意再犯本件有期徒刑以上之罪，為累犯，應依刑法第47
    條第1 項之規定加重其刑。爰審酌被告之素行，及其犯罪之
    動機、目的、手段、所竊取財物之價值（失竊物品均已返還
    被害人），暨犯罪後已與被害人達成和解，有彰化市調解委
    員會調解書1 件附卷可憑，且始終坦承犯行、頗具悔意之態
    度等一切情狀，認公訴人具體求處有期徒刑6 月，尚嫌過重
    ，茲量處如主文所示之刑，併諭知易科罰金之折算標準，以
    示懲儆。
據上論斷，應依刑事訴訟法第299 條第1 項前段，刑法第320 條
第1 項、第47條第1 項、第41條第1 項前段，刑法施行法第1 條
之1 ，判決如主文。
本案經檢察官陳信郎到庭執行職務。
中    華    民    國    97    年    10    月    16    日
                  刑事第七庭          法  官  郭麗萍
以上正本證明與原本無異。
如不服本判決，應於判決送達後10日內，向本院提出上訴書狀，
上訴書狀應「敘述具體上訴理由」，並按他造當事人之人數附繕
本。「切勿逕送上級法院」。
告訴人或被害人對於判決如有不服具備理由請求檢察官上訴者，
其上訴期間之計算係以檢察官收受判決正本之日期為準。
中    華    民    國    97    年    10    月    17    日
                                      書記官  吳冠慧
附錄本案論罪科刑法條全文：
中華民國刑法第320條
（普通竊盜罪、竊佔罪）
意圖為自己或第三人不法之所有，而竊取他人之動產者，為竊盜
罪，處 5 年以下有期徒刑、拘役或 5 百元以下罰金。
意圖為自己或第三人不法之利益，而竊佔他人之不動產者，依前
項之規定處斷。
前二項之未遂犯罰之。


司法院資訊處製作；財團法人民間司法改革基金會備份。
